臺灣雲林地方法院刑事判決
                                    111年度金訴字第106號
公  訴  人  臺灣雲林地方檢察署檢察官
被      告  陳盈光


上列被告因違反洗錢防制法案件，經檢察官提起公訴（110年度
偵字第5620號），被告於本院準備程序中，就被訴事實為有罪之
陳述，經告以簡式審判程序之旨，並聽取當事人之意見後，本院
合議庭裁定由受命法官獨任進行簡式審判程序，並判決如下：
　　主　　　文
陳盈光幫助犯洗錢防制法第十四條第一項之洗錢罪，處有期徒刑
貳月，併科罰金新臺幣伍仟元，罰金如易服勞役，以新臺幣壹仟
元折算壹日。
    事實及理由
一、犯罪事實：
　　陳盈光已預見將金融帳戶交予他人使用，可能作為掩飾或隱
    匿他人實施詐欺犯罪所得財物之用，竟基於幫助詐欺取財及
    掩飾特定犯罪所得去向之不確定故意，於民國110年1月23日
    前某日，在不詳地點，將其申辦之彰化商業銀行帳號000000
    00000000號帳戶（下稱彰銀帳戶）之存摺、提款卡、密碼，
    交付予真實姓名年籍不詳之詐欺集團成員，而將金融帳戶提
    供該人所屬詐欺集團使用，以此方式幫助該不詳人士所組成
    之詐欺集團詐欺取財並掩飾其等因詐欺犯罪所得財物之去向
    。嗣該詐欺集團成員取得上開帳戶後，即共同基於意圖為自
    己不法所有之犯意聯絡，撥打電話向何盈利佯稱捕獲其飼養
    之鴿子，須匯款贖回云云，致何盈利陷於錯誤，於110年1月
    23日12時13分許，依指示匯款新臺幣（下同）8000元至陳盈
    光申辦之前揭帳戶內，惟未見其飼養之鴿子飛回，且款項旋
    遭提領一空，致生金流之斷點，而無從追查該等犯罪所得之
    去向，以掩飾或隱匿該等犯罪所得。
二、證據名稱：
　㈠被告陳盈光於本院審理時之自白(本院卷第33頁、第39頁)。
　㈡證人即告訴人何盈利於警詢之證述（東警卷第7頁至第8頁、
    第9頁至第11頁）。
　㈢戶名陳盈光之彰化商業銀行帳號00000000000000號帳戶開戶
    資料及交易明細查詢1份（東警卷第39頁至第43頁、第47頁
    至第62頁；偵卷第25頁）。　　
　㈣告訴人何盈利提出之手機匯款明細內容擷取圖片1幀（東警卷
    第33頁）。
　㈤被告陳盈光之全國刑案資料查註表1紙（偵5620卷第45頁）。
　㈥被告陳盈光之雲林地檢署檢察官96年度偵字第730號聲請簡易
    判決處刑書1份（偵5620卷第47頁至第51頁）。
  ㈦告訴人何盈利之屏東縣政府警察局東港分局興龍派出所受理
    各類案件紀錄表、受理詐騙帳戶通報警示簡便格式表、受理
    刑事案件報案三聯單、內政部警政署反詐騙諮詢專線紀錄表
    1份（東警卷第23頁至第31頁）。
  ㈧告訴人何盈利提出之手機最近通話紀錄擷取圖片1幀（東警卷
    第35頁）。
  ㈨通聯調閱查詢單1份（東警卷第63頁至第67頁）。
  ㈩彰化商業銀行斗六分行110年7月27日彰斗六字第110000226A
    號函1紙暨所附彰化銀行存摺存款帳號資料及交易明細查詢1
    紙（偵卷第23頁至第25頁）。
三、論罪科刑：
　㈠核被告所為，係犯刑法第30條第1項前段、第339條第1項之幫
    助犯詐欺取財罪，及刑法第30條第1項前段、洗錢防制法第1
    4條第1項之幫助一般洗錢罪。
　㈡被告以一提供前開銀行帳戶資料之行為，幫助詐欺集團詐欺
    告訴人之財物及洗錢，係以一幫助行為觸犯數罪名，為想像
    競合犯，應依刑法第55條前段規定，從一重之幫助一般洗錢
    罪處斷。
　㈢被告基於幫助之犯意而為一般洗錢罪，應依刑法第30條第2項
    規定，按正犯之刑減輕之。又被告於本院審理中自白幫助洗
    錢犯罪，應依洗錢防制法第16條第2項規定，遞減輕其刑。
　㈣爰審酌被告為具有相當工作經驗與社會歷練之成年人，應知
    悉金融帳戶為個人理財工具，其專有性甚高，竟輕率提供自
    己之帳戶供不詳人士使用，而幫助他人犯詐欺、洗錢之行為
    ，造成告訴人受有財產上損害，所為實不足取，惟念其犯後
    坦承犯行(就上開幫助詐欺犯行，亦符合幫助犯減刑之事由)
    ，兼衡本件告訴人所受之損失，及被告自陳教育程度為高職
    畢業，現於魷魚羹店上班，月薪約3萬5000元至4萬2000元，
    未婚，與母親同住，母親因車禍需要人照顧等語（本院卷第
    40頁至第41頁）之家庭及生活狀況，並提出其母親陳謝彩靜
    之診斷證明書1份（本院卷第47頁）為證等一切情狀，量處
    如主文所示之刑，並就所處罰金刑併諭知易服勞役之折算標
    準。
四、本件無積極證據證明被告就此犯行確已實際獲有報酬，難以
    認定有何犯罪所得，自不予宣告沒收。
據上論斷，應依刑事訴訟法第273條之1第1項、第299條第1項前
段、第310條之2、第454條第1項，判決如主文。
本案經檢察官陳淑蓉提起公訴，檢察官陳淑香到庭執行職務。
中　　華　　民　　國　　111 　年　　8 　　月　　2　　日
                  刑事第三庭　法　官　黃玥婷
以上正本證明與原本無異。
如不服本判決應於收受判決後20日內向本院提出上訴書狀，並應
敘述具體理由；其未敘述上訴理由者，應於上訴期間屆滿後20日
內向本院補提理由書（均須按他造當事人之人數附繕本）。告訴
人或被害人不服本判決，應具備理由請求檢察官上訴，及上訴期
間之計算係以檢察官收受判決正本之日期為準。「切勿逕送上級
法院」。
中　　華　　民　　國　　111 　年　　8 　　月　　2 　　日
                                書記官  邱明通
附錄本案論罪科刑法條：
中華民國刑法第339條
意圖為自己或第三人不法之所有，以詐術使人將本人或第三人之
物交付者，處5年以下有期徒刑、拘役或科或併科50萬元以下罰
金。
以前項方法得財產上不法之利益或使第三人得之者，亦同。
前二項之未遂犯罰之。

洗錢防制法第2條
本法所稱洗錢，指下列行為：
一、意圖掩飾或隱匿特定犯罪所得來源，或使他人逃避刑事追訴
    ，而移轉或變更特定犯罪所得。
二、掩飾或隱匿特定犯罪所得之本質、來源、去向、所在、所有
    權、處分權或其他權益者。
三、收受、持有或使用他人之特定犯罪所得。

洗錢防制法第14條
有第二條各款所列洗錢行為者，處7年以下有期徒刑，併科新臺
幣5百萬元以下罰金。
前項之未遂犯罰之。
前二項情形，不得科以超過其特定犯罪所定最重本刑之刑。